【裁判字號】    97,易,1651
【裁判日期】    970731
【裁判案由】    竊盜
【裁判全文】
臺灣板橋地方法院刑事判決              97年度易字第1651號
公  訴  人  臺灣板橋地方法院檢察署檢察官
被      告  甲○○
                    （現另案在臺灣屏東監獄執行，暫寄押於
上列被告因竊盜案件，經檢察官提起公訴（九十七年度偵字第一
六三六號），因被告於本院準備程序時認罪，本院裁定改依簡式
審判程序審理，判決如下：
    主  文
甲○○所犯如附表所列之罪，分別處如附表所示之刑，應執行有
期徒刑壹年陸月，扣案老虎鉗、一字螺絲起子、十字螺絲起子各
壹支均沒收。
    事實及理由
一、本件除證據部分增列「被告甲○○於本院準備程序及審理中
    之自白」外，其餘犯罪事實、證據均引用如附件檢察官起訴
    書之記載。
二、核被告甲○○所為，均係犯刑法第三百二十一條第一項第三
    款之攜帶兇器竊盜罪。其先後四次竊盜犯行，犯意各別、行
    為互殊，為數罪，應分論併罰。查被告曾因違反毒品危害防
    制條例案件，於民國九十年間經本院以九十年度板簡字第一
    一０一號刑事簡易判決判處有期徒刑五月確定；又因過失致
    死案件，於九十一年間經國防部北部軍事法院桃園分院以九
    十一年度桃審字第一八二號判決判處有期徒刑十月確定。上
    開二罪刑，嗣經裁定應執行有期徒刑一年二月確定，刑期起
    算日期為九十二年六月十七日，於九十三年五月十八日假釋
    出監，嗣於九十三年八月二日假釋期滿執行完畢，有臺灣高
    等法院被告前案紀錄表一件在卷可稽，其受徒刑之執行完畢
    後，五年以內故意再犯有期徒刑以上本案之罪，為累犯，應
    依法分別加重其刑。爰審酌被告因貪圖一己之私利而為本案
    犯行之犯罪動機、手段、所竊物品之價值、行竊之次數及其
    品行、智識程度、犯罪後尚知坦承犯行之態度等一切情狀，
    量處如主文所示之刑，併定其應執行刑。至扣案老虎鉗、一
    字螺絲起子、十字螺絲起子各一支，均為被告所有持以為上
    開犯行所用之物，業經被告於本院審理時供明在卷，爰依刑
    法第三十八條第一項第二款之規定宣告沒收。另扣案紅色安
    全帽一頂固為被告所有之物，惟與其為本件竊盜犯行無關，
    爰不為沒收之宣告，附此敘明。
三、如不服本件判決，得自收受送達之日起十日內，向本院提出
    上訴狀。
據上論斷，應依刑事訴訟法第二百七十三條之一第一項、第二百
九十九條第一項前段、第三百十條之二、第四百五十四條，刑法
第三百二十一條第一項第三款、第四十七條第一項、第五十一條
第五款、第三十八條第一項第二款，判決如主文。
本案經檢察官連思藩到庭執行職務。
中    華    民    國    97    年    7     月    31    日
                  刑事第十八庭  法  官  連育群
上列正本證明與原本無異。
如不服本判決，應於送達後十日內敘明上訴理由，向本院提出上
訴狀
                                書記官  田世杰
中    華    民    國    97    年    7     月    31    日
附錄本案論罪科刑法條全文：
中華民國刑法第321條
（加重竊盜罪）
犯竊盜罪而有左列情形之一者，處 6 月以上、 5 年以下有期徒刑：
一  於夜間侵入住宅或有人居住之建築物、船艦或隱匿其內而犯之
    者。
二  毀越門扇、牆垣或其他安全設備而犯之者。
三  攜帶兇器而犯之者。
四  結夥三人以上而犯之者。
五  乘火災、水災或其他災害之際而犯之者。
六  在車站或埠頭而犯之者。
前項之未遂犯罰之。
附表
┌─┬───────────┬─────────────┐
│編│犯罪事實              │主文                      │
│號│                      │                          │
├─┼───────────┼─────────────┤
│１│九十六年十一月十八日二│甲○○攜帶兇器竊盜，累犯，│
│  │十時許，在臺北縣中和市│處有期徒刑柒月。扣案老虎鉗│
│  │中和路一六五巷十號，竊│、一字螺絲起子、十字螺絲起│
│  │取丁○○所有之熱水器一│子各壹支均沒收。          │
│  │個                    │                          │
├─┼───────────┼─────────────┤
│２│九十六年十一月十九日十│甲○○攜帶兇器竊盜，累犯，│
│  │四時四十一分許，在臺北│處有期徒刑柒月。扣案老虎鉗│
│  │縣中和市○○路八十一巷│、一字螺絲起子、十字螺絲起│
│  │二十六號，竊取戊○○所│子各壹支均沒收。          │
│  │有之熱水器一個        │                          │
├─┼───────────┼─────────────┤
│３│九十六年十一月二十日十│甲○○攜帶兇器竊盜，累犯，│
│  │四時三十分許，在臺北縣│處有期徒刑柒月。扣案老虎鉗│
│  │中和市○○路一一一號竊│、一字螺絲起子、十字螺絲起│
│  │取鞏秀汝所有之熱水器一│子各壹支均沒收。          │
│  │個                    │                          │
├─┼───────────┼─────────────┤
│４│九十六年十一月二十三日│甲○○攜帶兇器竊盜，累犯，│
│  │二十時三十分許，在臺北│處有期徒刑柒月。扣案老虎鉗│
│  │縣中和市○○路三十七巷│、一字螺絲起子、十字螺絲起│
│  │三弄十四號，竊取乙○○│子各壹支均沒收。          │
│  │所有之熱水器一個      │                          │
├─┴───────────┴─────────────┤
│應執行有期徒刑壹年陸月，扣案老虎鉗、一字螺絲起子、十字│
│螺絲起子各壹支均沒收。                                │
└───────────────────────────┘
附件
........................................................
臺灣板橋地方法院檢察署檢察官起訴書
                                      97年度偵字第1636號
    被  告  甲○○  男  28歲（民國○○年○○月○○日生）
                    住  臺北縣土城市○○路○段358號
                    居  臺北縣中和市○○路15號地下一樓
                        113號房
                    （現另案於臺灣臺北分監執行中）
                    國民身分證統一編號：Ｚ000000000號
上列被告因竊盜案件，已經偵查終結，認應該提起公訴，茲將犯
罪事實及證據並所犯法條分敘如下：
        犯罪事實
一、甲○○前因毒品案件，經臺灣板橋地方法院判處有期徒刑5
    月，又因過失致死案件，經國防部北部地方軍事法院桃園分
    院於民國91年9 月26日，以北軍桃院91年桃審字第182 號判
    處有期徒刑10月，上開二罪合併執行1 年2 月確定，於93年
    8 月2 日保護管束期滿執行完畢。詎猶不知悔改，意圖為自
    己不法所有，基於竊盜之犯意，持客觀上可為兇器之老虎鉗
    、一字螺絲起子及十字螺絲起子各1支為工具，(一)於96年11
    月18日20時許，在臺北縣中和市○○路165巷10號，竊取丁○○所有之熱水器1個；(二)於96年11月19日14時41分許，在
    臺北縣中和市○○路81巷26號1樓，竊取戊○○所有之熱水
    器1個；(三)於96年11月20日14時30分許，在臺北縣中和市○○路111號1樓，竊取鞏秀汝所有之熱水器1個；(四)於96年11
    月23日20時30分許，在臺北縣中和市○○路37巷3弄14號1樓
    ，竊取乙○○所有之熱水器1個，得手後旋將之變現花用。
    嗣經被害人報警處理，而循線查獲，並扣得上開工具及紅色
    安全帽1頂等物。
二、案經丁○○訴請臺北縣政府警察局中和分局報告偵辦。
        證據並所犯法條
一、證據清單
    1.被告甲○○偵查中之自白。
    2.告訴人丁○○及被害人戊○○、鞏秀汝、乙○○警詢時之
      指述。
    3.監視錄影畫面翻拍照片。
    4.查獲之現場照片。
    5.贓物領據。
    6.扣案之老虎鉗、一字及十字螺絲起子、紅色安全帽。
二、所犯法條
    核被告所為，係犯刑法第321 條第1 項第3 款之加重竊盜罪
    嫌。被告多次竊盜犯行，犯意各別，請分論併罰。又查被告
    前有如事實欄所載之論罪科刑及執行情形，有本署刑案資料
    查註紀錄表附卷可憑，其於徒刑執行完畢5 年內，故意再犯
    本件有期徒刑以上之各罪，均為累犯，請各依刑法第47條第
    1 項規定加重其刑。扣案之物，請依法宣告沒收。
三、依刑事訴訟法第251 條第1 項提起公訴。
    此  致
臺灣板橋地方法院
中    華    民    國    97    年    4     月    18    日
                              檢察官  丙  ○  ○
本件正本證明與原本無異
中    華    民    國    97    年    4     月    25    日
                              書記官
附錄本案所犯法條全文
中華民國刑法第321條
（加重竊盜罪）
犯竊盜罪而有左列情形之一者，處六月以上、五年以下有期徒刑
：
一、於夜間侵入住宅或有人居住之建築物、船艦或隱匿其內而犯
    之者。
二、毀越門扇、牆垣或其他安全設備而犯之者。
三、攜帶兇器而犯之者。
四、結夥三人以上而犯之者。
五、乘火災、水災或其他災害之際而犯之者。
六、在車站或埠頭而犯之者。
前項之未遂犯罰之。
........................................................


司法院資訊處製作；財團法人民間司法改革基金會備份。
